# 存在终止经营下，现金流量表附表的编制口径

提问人：auditorzjf 时间：2020-10-30 19:33:06
陈版，您好！
假设某公司其中将一重要经营业务单元做终止经营处理，相应资产负债划分为持有待售资产和负债，利润作为终止经营利润。
因该业务单元处于正常的经营，期末尚未完成处置，期末持有待售资产和负债有余额（应收款项、应付款项、存货、固定资产都有）。
在编制现金流量表是应该如何对资产负债表相关项目（资产的折旧摊销、递延税费的增减、存货和往来款项的变动等）和利润表相关项目（资产减值金额、公允变动、财务费用、投资损益等）进行调节呢？
我的理解如下，请陈版指正：
1 、中国准则下：
(1)在中国准则下，终止经营单元利润表各项目金额在合并利润表上不做各项目剔除，只做单独列示。终止经营单元资产负债表项目划分为持有待售资产和负债单独列示。现金流量表未处置前不做特殊列示处理。对终止经营的认定不影响现金流的收入。在编制现金流量表附表时，从净利润出发.
(2)对利润表相关项目的调整不考虑终止经营情况，与正常的调整过程无差异。
(3)对资产负债表项目，需要将划分为持有待售的资产和负债做模拟还原考虑，本期的相关增减变动要将划分为持有待售资产和负债内的相关变动考虑在内。

回答人：chenyiwei
可以这样理解。终止经营和持有待售项目在报表上的特殊列报要求不影响现金流量表的编制原则的应用，可将终止经营损益和持有待售资产、负债模拟还原到其原所属报表项目后，以此为基础编制现金流量表。